臺灣臺南地方法院刑事判決　　　　　　100年度簡上字第195號
上　訴　人　謝慶輝
即　被　告
選任辯護人　蔡文斌律師
　　　　　　王盛鐸律師
　　　　　　鄭植元律師
上列上訴人即被告因傷害案件，不服本院100年度簡字第1515號
中華民國100年7月12日第一審簡易判決（聲請簡易判決處刑案號
：100年度調偵字第899號），提起上訴，本院管轄之第二審合議
庭判決如下：
    主  文
上訴駁回。
    事實及理由
一、本案經審理結果，認第一審以上訴人即被告犯刑法第二百七
    十七條第一項之傷害罪，判處拘役五十五日，並諭知易科罰
    金折算之標準為新臺幣（下同）一千元折算一日，認事用法
    及量刑均無不當，應予維持，並引用第一審判決書記載之事
    實、證據及理由（如附件）。
二、被告上訴意旨略以：案發當日，在過了停車場收費亭往廁所
    方向的路上，告訴人拿鑰匙要戳我，我為了要防衛，就抓住
    他的雙手，因告訴人一直要拿鑰匙戳我，我不敢放手，後來
    我想外人面比較多，就抓住他的手，往中山路邊移動，差不
    多到了收費亭外面時，就有很多人聚集過來，管理員也走過
    來，我就把手放開，告訴人也把手放開，我不知道告訴人為
    何會受傷云云，並聲請傳喚證人郭家銘及蕭信泓到庭，證明
    案發尚日被告並未出手傷害告訴人，惟：
  (一)被告於民國一百年二月二十六日十六時四十五分許，在臺南
    市○○路與民族路旁之停車場，以手勒住謝宏彬脖子、徒手
    毆打其頭部及以腳將其踢倒在地，造成謝宏彬受有右側頭皮
    、頸部、左側顏面挫傷及左側肩部脫臼等傷害等情，業據謝
    宏彬以證人身分到院指證：「（你是否認識在庭被告謝慶輝
    ？）認識」、「（你們之間在一百年二月二十六日之前有無
    不愉快或口角、爭執？）有」、「（是什麼原因發生不愉快
    ？）為了一張電影票」、「（是你對被告不諒解，還是被告
    對你不諒解？）他對我不諒解」、「（你在一百年二月二十
    六日下午四點四十五分左右，有無在臺南市○○路南方公園
    那一帶出現？）有」、「（你當天是在哪裡碰到被告？）我
    去南方公園上完廁所之後，我從廁所走出停車場，要走到對
    面「英國藍紅茶店」，就看到對方謝慶輝跟二位證人郭家銘
    、蕭信泓開一輛車，我在路口被他攔截」、「（你們後來有
    發生肢體衝突嗎？）有」、「（當時肢體衝突怎麼發生，是
    誰先動手？）我走進去停車場」、「（你有跟隨著被告進去
    停車場裡面講嗎？）有，我走到一半的時候，他就踹我」、
    「（被告從哪裡踹你？）我的背後」、「（踹下去之後，你
    們還有繼續再衝突嗎？）我跌倒，我爬起來之後，他又補了
    一拳，當時證人其中一人有走過來看，他沒有繼續過來，我
    跟他在打，他打了一下之後，他旁邊有橘紅色三角錐，他拿
    起來打我，那時候我用手擋了一下，我就覺得我的手怪怪的
    ，當時我的手脫臼，脫臼之後，他可能看到我有一點嚴重，
    他就走出去了，走到門口時，我就跟他說你不要跑，我就拿
    手機起來要打電話報警，他又揍了我一拳，把我的手機打掉
    在地上」、「（剛剛檢察官問你整個被告打你的過程，你說
    被告謝慶輝用手及用三角錐打你，先用腳踹你的後腰部，除
    此之外，你確定都沒有其他的攻擊方式？）差不多都是拳打
    腳踢」、「（被告謝慶輝是拿交通用的三角錐打才脫臼？）
    是」、「（你確定嗎？）確定」、「（既然你都確定，為什
    麼你在警詢時講說被告有拿石頭丟你？）他後來有撿路邊的
    石頭」、「（為什麼剛剛檢察官問你的時候，你為何沒有講
    ？）因為時間太久了」、「（被告謝慶輝拿石頭打到你哪一
    個部位？）是我的右邊耳朵下面的脖子部位」、「（提示警
    卷第三頁背面筆錄，在檢察事務官那裡，你說是丟到背部，
    你今天說丟到頸部，你在警詢時說「我當時馬上閃躲但石塊
    從我右肩擦過。」是否實在？）實在」、「（你一下子說丟
    到頸部，一下子說丟到背部，在警詢時說閃過，哪一個是真
    的，實際狀況到底如何？）他有丟我，在爭執當中，我有受
    傷」、「（你剛剛有講到他拿三角錐打你，為何在警詢跟檢
    察事務官那裡都沒有提到，為什麼你二次都沒有提到？）當
    時我沒有提到，因為當時他在訊問我的時候，沒有問到很詳
    細的攻擊過程，當時簡易庭時，沒有問那麼詳細」、「（你
    手脫臼到底是什麼造成的，謝慶輝是拿什麼攻擊你，造成你
    手脫臼？）我知道他有拿那些東西打我，但是我不太記得他
    到底是用腳還是拿三角錐打我的時候脫臼的」、「（為什麼
    在警察局你說是腳踢到造成脫臼，今天說是用三角錐打到造
    成脫臼？請問你脫臼是被謝慶輝腳踢到，還是被三角錐打到
    脫臼？）他用腳踢我造成脫臼」、「（謝慶輝的腳踢到你的
    身體哪些部位？）手臂及腰」、「（他出拳打你身體哪些部
    位？）打我的頭跟臉，還有背部」等語綦詳。
  (二)參諸被告傳訊之證人郭家銘到庭證述：案發時看到謝慶輝抓
    住謝宏彬雙手，二人拉來拉去等語（見本院卷第七十二及八
    十頁）、及證人蕭信泓到庭證述：案發時看到謝慶輝及謝宏
    彬在南方公園中山路路邊互相拉扯等語（見本院卷第八十九
    頁），且被告亦自承案發時，兩人有拉扯等語，堪認證人謝
    宏彬指證案發時，兩人有肢體接觸，並非虛構。
  (三)再由卷附郭綜合醫院以一百年九月二十八日以郭綜發字第10
    02163號提供之急診病歷所載（見本院卷第二十三至二十九
    頁），謝宏彬至該院求診之時間為一百年二月二十六日十六
    時五十七分，與案發時間相隔不到半小時，且醫生檢查後即
    發現謝宏彬於左側肩部脫臼、右頸及左臉部受傷，另謝宏彬
    於本院亦證述：衝突發生之後，當天就直接前往醫院驗傷，
    並沒有耽擱等語（見本院卷第四十七頁）。是綜觀被告與告
    訴人確有肢體衝突，告訴人前往醫院求診之時間與案發時間
    又極為密接，足見告訴人所受傷勢，為被告造成無訛。
  (四)至於告訴人謝宏彬指證被傷害之經過，前後雖有諸多不符，
    然按告訴人、證人之陳述有部分前後不符，或相互間有所歧
    異時，究竟何者為可採，法院仍得本其自由心證予以斟酌，
    非謂一有不符或矛盾，即應認其全部均為不可採信；尤其關
    於行為動機、手段及結果等之細節方面，告訴人之指陳，難
    免故予誇大，證人之證言，有時亦有予渲染之可能；然其基
    本事實之陳述，若果與真實性無礙時，則仍非不得予以採信
    （最高法院七十四年台上字第一五九九號判例可資參照）。
    而觀諸告訴人謝宏彬於警詢、檢察事務官及本院審理中，均
    證述係先遭被告以手勒住脖子，再以出拳、腳踢及丟石頭方
    式攻擊以致受傷，且互核被告之供述，及證人郭家銘、蕭信
    泓部分證詞、卷附急診病歷資料，可認告訴人謝宏彬指訴所
    受傷害為被告造成之基本事實，並無虛偽，縱就整個案發過
    程，被告係先以腳踢、出拳、丟石頭等何種方式攻擊告訴人
    ，及究竟被告有無持三角錐毆打告訴人，告訴人前後陳述未
    能一致，仍無礙於其指證被告傷害等證詞之可信度。
  (五)另被告聲請傳訊之證人郭家銘及蕭信泓於本院雖均證述，案
    發時只看到被告與告訴人互相拉扯，並沒有看到被告出拳、
    以腳踢、拿石頭或三角錐等器具攻擊告訴人云云，惟：
  1.依證人郭家銘證述：案發當天，我跟謝慶輝、蕭信泓相約在
    「亂剪髮型店」集合，再一起去買西裝，我跟蕭信泓各騎一
    輛機車，謝慶輝自己開車，我把機車停在中山路與民族路口
    ，「亂剪髮型店」附近，靠近護校之民族路上，蕭信泓車子
    停哪裡我不知道，因為我們不是一起到達的，謝慶輝之車子
    停在哪裡我也不知道，當天我從頭至尾都沒有坐上謝慶輝之
    車子過。我們去新光三越中山店買完衣服後，我、我女朋友
    、被告及蕭信泓一起走到南方公園停車場收費亭，被告就跟
    我們分開了。之後，我就聽到身後有人在叫囂，我回頭去看
    ，就看到被告與告訴人在停車場柵欄前面相互拉扯，當時我
    跟他們二人之距離約自法庭上證人應訊台至審判長後面國旗
    之位置，我一看到後，立即去叫蕭信泓，蕭信泓當時人就在
    我旁邊，離我沒有幾步遠，等我及蕭信泓要走過去，大約只
    走一、二步，就看到被告及告訴人停止拉扯，二人已經分開
    ，我想應該沒有事了，就沒有過去問被告發生什麼事，而跟
    蕭信泓一起走到我停車之位置，我就騎機車離開了，我離開
    時，看到蕭信泓一直往民族路方向走，我不知道他要走去哪
    裡取車，而且我也沒有看到被告事後如何離開的等情，可知
    係證人郭家銘先發現被告與告訴人相互拉扯，再告知證人蕭
    信泓，且二名證人在被告與告訴人停止拉扯之後，即先行離
    開，並不知後續情形如何。
  2.再依證人蕭信泓證述：當天我與郭家銘分別騎機車約好在民
    族路見面，我跟郭家銘都將機車停在「亂剪髮型店」騎樓下
    ，郭家銘之機車大約停在我旁邊二、三步距離，我們再一起
    搭被告之車子去購物。購完物之後，被告又將車子開回南方
    公園外面路邊暫停，說要去上洗手間，我跟郭家銘就下車，
    要一去走去牽機車，走到快要到停放機車地點，就聽到很大
    聲響，我與郭家銘一起回頭看，就看到被告與告訴人在收費
    亭外面，靠近中山路路邊相互拉扯，拉扯過程約有五至十分
    鐘，我跟郭家銘全程一起站在「亂剪髮型店」騎樓下看，沒
    有過去勸架，拉扯結束後，他們二人就分開，被告開車往民
    生綠園方向離開，我和郭家銘見到被告離開後，就各自騎機
    車走了等情，可知二名證人係在被告與告訴人停止拉扯之後
    ，確定被告已驅車離開現場，始分別騎機車離開。
  3.互核證人郭家銘及蕭信泓證述事發經過，明顯可見證人對於
    有無目睹被告與告訴人在收費亭柵欄外停止拉扯之後所發生
    之情事，所述互有矛盾，倘被告真如證人蕭信泓所稱，在停
    止拉扯後隨即坐上車子離開現場，何以在旁一同觀看之證人
    郭家銘竟未目睹，且證人蕭信泓證詞之瑕疵，攸關被告有無
    於進入停車場內傷害告訴人之認定，是在無其他證據可資究
    明前，自無法遽採為憑。至於證人郭家銘方面，因其僅觀看
    到被告與告訴人在停車場柵欄外停止拉扯，即先行離開，之
    後被告與告訴人有無再進入停車場內繼續發生其他衝突，則
    不知情，因此證人郭家銘之證詞亦無法證明被告未在停車場
    內傷害告訴人。
三、綜上所述，被告所辯不足採信，其上訴為無理由，應予駁回
    。
據上論斷，應依刑事訴訟法四百五十五條之一第一項、第三項、
第三百六十八條、第三百七十三條，判決如主文。
本案經檢察官楊書琴到庭執行職務
中    華    民    國    100   年    12    月    29    日
        刑事第十庭      審判長法  官  鍾邦久
                              法  官  黃堯讚
                              法  官  包梅真
以上正本證明與原本無異。
不得上訴。
                              書記官  李淑秋
中    華    民    國   100    年    12    月    29    日